臺灣臺北地方法院小額民事判決
111年度店小字第1544號
原      告  玉山商業銀行股份有限公司


法定代理人  黃男州  
訴訟代理人  王姳涵  
            張恆誌  
被      告  程樂仁  
上列當事人間返還信用卡消費款事件，於民國111年9月7日言詞
辯論終結，本院判決如下：
    主      文
被告應給付原告新臺幣伍萬零參佰捌拾壹元，及自民國一百零六
年七月二十九日起至清償日止，按年息百分之十五計算之利息。
訴訟費用新臺幣壹仟元由被告負擔。
本判決得假執行。 
    事實及理由
一、按訴狀送達後，原告不得將原訴變更或追加他訴，但擴張或
    減縮應受判決事項之聲明者，不在此限，民事訴訟法第255
    條第1項第3款定有明文。次按簡易事件因訴之變更或一部撤
    回，致其訴之全部屬於民事訴訟法第436 條之8第1項之範圍
    者，承辦法官應以裁定改用小額程序，並將該簡易事件報結
    後改分為小額事件，由原法官依小額程序繼續審理，同一地
    方法院適用簡易程序審理事件事務分配辦法第7條第3項定有
    明文。本件原告原起訴請求被告應給付新臺幣（下同）10萬
    1454元，及其中5萬381元自民國111年2月28日起至清償日止
　　，按年息百分之15計算之利息。嗣於言詞辯論期日當庭變更
    聲明為：被告應給付原告5萬381元，及自106年7月29日起至
    清償日止，按年息百分之15計算之利息，核屬減縮應受判決
    事項之聲明，揆諸前揭說明，應予准許。另依原告變更後訴
    之聲明，本件訴訟標的金額已在10萬元以下，屬民事訴訟法
    第436 條之8第1項規定之範圍，應適用小額訴訟程序，本院
　　爰依職權改行小額訴訟程序。
二、原告主張：被告前向原告申請信用卡使用，依約定被告應於
    當期繳納截止日前向原告清償，詎被告未依約清償帳款，尚
    欠帳款5萬381元，及自106年7月29日起至清償日止，按年息
    百分之15計算之利息未清償。為此，爰依信用卡契約之法律
    關係提起本件訴訟，並聲明：如主文第1項所示。
三、被告辯稱：對原告之請求沒有意見，確實有積欠本件款項，
    並同意給付，惟目前經濟狀況困難，無法一次清償等語。　
四、原告主張之事實，業據提出信用卡申請書、信用卡約定條款
　　、應收帳務明細表等件為證，而被告到庭對於積欠原告系爭
    款項乙節不爭執，是堪認原告主張之事實可採。被告雖另以
    目前經濟困難等語置辯，然有無資力償還，乃係執行問題，
    不得據為不負履行義務之抗辯（最高法院19年上字第1733號
　　裁判意旨參照）。
五、從而，原告依信用卡契約之法律關係，請求被告給付如主文
    第1項所示之金額及利息，為有理由，應予准許。
六、本件係適用小額訴訟程序所為被告敗訴之判決，應依民事訴
    訟法第436 條之20規定，依職權宣告假執行。另確定訴訟費
    用額為1000元（即第一審裁判費），由被告負擔。　
中　　華　　民　　國　　111 　年　　9 　　月　　21　　日
                   臺灣臺北地方法院新店簡易庭
                              法  官　張淑美 
以上正本係照原本作成。
對於本件判決如有不服，應於收受送達後20日內向本院提出上訴
書狀，上訴於本院合議庭，並按他造當事人之人數附具繕本。
當事人之上訴，非以判決違背法令為理由不得為之，上訴狀應記
載上訴理由，表明下列各款事項：
(一)原判決所違背之法令及其具體內容。
(二)依訴訟資料可認為原判決有違背法令之具體事實。
中　　華　　民　　國　　111 　年　　9 　　月　　21　　日
                              書記官  馮姿蓉